臺灣桃園地方法院刑事判決　　　　　　 109年度訴字第1303號
公　訴　人　臺灣桃園地方檢察署檢察官
被　　　告　莊季燁


上列被告因詐欺案件，經檢察官提起公訴（108 年度偵字第0000
0 號），本院判決如下：
    主  文
莊季燁犯三人以上共同詐欺取財罪，處有期徒刑壹年貳月。
未扣案之犯罪所得新臺幣伍仟元沒收，於全部或一部不能沒收或
不宜執行沒收時，追徵其價額。
    事  實
莊季燁於民國106 年前某時日，加入某詐欺集團，負責找尋適合
之提款車手及人頭帳戶，其與該詐欺集團其他成員共同意圖為自
己不法之所有，基於三人以上共同詐欺取財之犯意聯絡，招攬劉
定玹（業經本院以108 年度訴字第1038號判處有罪在案）擔任提
款車手，並由劉定玹提供其郵局帳號00000000000000號帳戶資料
，作為詐騙帳戶使用，嗣由該詐欺集團成員於107 年1 月30日上
午10時許，以LINE通訊軟體與周來朝聯繫，佯以周來朝之友人王
崑宗稱：其急需用錢，會儘快歸還云云，致周來朝陷於錯誤，遂
而指示其媳婦許麗君於同日中午12時21分許，以網路轉帳新臺幣
30萬元至劉定玹上開郵局帳戶內。莊季燁於確認款項匯入後，即
駕駛車牌號碼0000-00 號自用小客車，搭載劉定玹，於同日下午
1 時16分許，前往桃園市中壢區中原大學郵局，由劉定玹臨櫃提
領現金20萬元後轉交予莊季燁。
    理  由
一、證據能力：
  ㈠按被告以外之人於審判外之陳述，雖不符刑事訴訟法第159
    條之1 至第159 條之4 之規定，而經當事人於審判程序同意
    作為證據，法院審酌該言詞陳述或書面陳述作成時之情況，
    認為適當者，亦得為證據，刑事訴訟法第159 條之5 第1 項
    定有明文。被告莊季燁於本院準備程序時，就本判決所引用
    審判外之言詞或書面陳述，均明示同意有證據能力（見本院
    訴字卷【下稱本院卷】第53頁），本院審酌上開證據資料製
    作時之情況，並無違法不當或證明力明顯過低之情形，亦認
    為以之做為證據應屬適當，依前揭規定，認均具有證據能力
    。
  ㈡至本案認定事實所引用之非供述證據，並無證據證明係公務
    員違背法定程式所取得，依刑事訴訟法第158 條之4 反面解
    釋，均得為證據。
二、上揭事實，業據被告於偵查及本院審理時坦認不諱（見偵一
    卷第21至22頁、本院卷第50至53頁、第191 頁，偵查卷對照
    表詳如附表），核與證人即告訴人許麗君、證人王彥鈞、證
    人即共同正犯劉定玹於警詢及偵查中證述之情節大致相符（
    見偵一卷第66頁、第87頁、偵二卷第48頁反面至50頁反面、
    第75頁正、反面、偵四卷第29頁反面、第38頁正、反面、第
    95至96頁，並有中華郵政股份有限公司107 年2 月21日儲字
    第1070036399號函暨所附帳戶基本資料、交易明細、存簿及
    金融卡變更資料、中華郵政股份有限公司桃園郵局107 年10
    月18日桃營字第1071801151號函暨所附提款單影本等件在卷
    可稽（偵二卷第105 至111 頁、偵三卷第22至25頁、第86至
    87頁反面、偵五卷第9 至10頁），足認被告前開任意性自白
    確與事實相符，堪以採信。綜上，本案事證明確，被告上揭
    犯行洵堪認定，應予依法論科。至起訴書雖記載許麗君為遭
    詐欺之被害人，然本案實際遭詐並陷於錯誤者為周來朝，許
    麗君僅係因周來朝請求而代為匯款之人，業經許麗君於警詢
    時陳述明確（見偵卷二第75頁正、反面），是公訴意旨就此
    部分容有誤會，併予敘明。
三、論罪科刑：
  ㈠罪名：
    核被告所為，係犯刑法第339 條之4 第1 項第2 款之三人以
    上共同詐欺取財罪。
  ㈡量刑：
    茲以行為人責任為基礎，本院審酌被告正值青壯，具有勞動
    能力，竟不思循正當管道獲取財物，而為本案加重詐欺犯行
    ，致被害人蒙受財物損失，其行為嚴重破壞社會秩序，實值
    非難；被告犯罪後雖數度否認犯行，惟終能坦承並面對自己
    之錯誤，態度尚非惡劣，復衡酌被告自陳高中肄業之智識程
    度、經濟勉持之生活狀況（見本院卷第125 頁被告警詢筆錄
    受詢問人欄），暨考量其犯罪動機、目的、手段、情節、被
    害人所受損害及被告所獲報酬等一切情狀，量處如主文所示
    之刑，以資懲儆。
四、沒收：
    被告因本案犯行獲利新臺幣5000元（見本院卷第192 頁），
    為本案之犯罪所得，爰依刑法第38條之1 第1 項前段、第3
    項，宣告沒收之，於全部或一部不能沒收或不宜執行沒收時
    ，追徵其價額。
據上論斷，應依刑事訴訟法第299 條第1 項前段，判決如主文。
本案經檢察官劉哲名提起公訴，由檢察官蔡宜均到庭執行職務。
中    華    民    國    110   年    10   月      6    日
                  刑事第十一庭  審判長法  官  潘政宏
                                      法  官  林育駿
                                      法  官  蔡旻穎
以上正本證明與原本無異。
如不服本判決應於收受判決後20日內向本院提出上訴書狀，並應
敘述具體理由。其未敘述上訴理由者，應於上訴期間屆滿後20日
內向本院補提理由書(均須按他造當事人之人數附繕本)「切勿逕
送上級法院」。
                                      書記官  黃瓊儀
中    華    民    國   110    年    10    月    7     日
　
　
中華民國刑法第339 條之4
犯第三百三十九條詐欺罪而有下列情形之一者，處1 年以上7 年
以下有期徒刑，得併科一百萬元以下罰金：
一、冒用政府機關或公務員名義犯之。
二、三人以上共同犯之。
三、以廣播電視、電子通訊、網際網路或其他媒體等傳播工具，
對公眾散布而犯之。
前項之未遂犯罰之。
　
附表：
┌───────────────────────┬────┐
│原偵查卷案號                                  │簡稱    │
├───────────────────────┼────┤
│臺灣桃園地方檢察署108 年度偵字第24745 號卷    │偵一卷  │
├───────────────────────┼────┤
│臺灣桃園地方檢察署107 年度偵字第20284 號卷一  │偵二卷  │
├───────────────────────┼────┤
│臺灣桃園地方檢察署107 年度偵字第2074號卷      │偵三卷  │
├───────────────────────┼────┤
│臺灣桃園地方檢察署108 年度偵緝字第577 號卷    │偵四卷  │
├───────────────────────┼────┤
│臺灣桃園地方檢察署108年度偵字第20284 號卷二   │偵五卷  │
└───────────────────────┴────┘